【裁判字號】    99,交易,174
【裁判日期】    990806
【裁判案由】    過失傷害
【裁判全文】
臺灣臺北地方法院刑事判決             99年度交易字第174號
公  訴  人  臺灣臺北地方法院檢察署檢察官
被      告  丙○○
選任辯護人  許麗紅律師
            林聖鈞律師
上列被告因過失傷害案件，經檢察官提起公訴（99年度調偵字第
175號），本院判決如下：
    主  文
丙○○因過失傷害人，處拘役肆拾伍日，如易科罰金，以新臺幣
壹仟元折算壹日。
    事  實
一、丙○○於民國98年6月16日15時40分許，駕駛車牌號碼3797-
    ER號自用小客車，沿臺北市○○區○○路由南往北方向行駛
    ，迨行至臺北市○○區○○路與仁愛路交叉口處時，明知駕
    駛人應注意車前狀況，隨時採取必要之安全措施，且依當時
    天候晴、日間自然光線、柏油路面乾燥、無缺陷、無障礙物
    、視距良好，並無不能注意之情事，竟疏未注意其駕駛車輛
    之右前方適有行人甲○○沿仁愛路由東往西方向行進，欲穿
    越前開路口，且甲○○亦明知應注意行人穿越道路，有燈光
    號誌指示者，應依交通號誌之指示前進，而依當時並無不能
    注意之情事，仍同疏未注意，不顧號誌燈業已轉換禁止前進
    ，猶行走於仁愛路之路口停止線與斑馬線間（即非行人道上
    ），由東往西方向通過該處，丙○○未注意甲○○業已行至
    其車輛右前方，仍貿然往前行進，因而撞擊甲○○左右側近
    端股骨骨折、右肩右腰、右大腿及左膝挫傷等傷害。丙○○
    於車禍肇事後，停留於原地，於未被有偵查犯罪機關查悉其
    犯罪前，向前來處理車禍之臺北市政府警察局交通大隊員警
    承認其為車禍肇事之人，自首犯罪，接受裁判。
二、案經甲○○訴由臺北市政府警察局大安分局報請臺灣臺北地
    方法院檢察署檢察官偵查起訴。
    理  由
一、證據能力部分：
（一）按被告以外之人於審判外之言詞陳述，除法律有規定者外
      ，不得作為證據。被告以外之人於審判外之陳述，雖不符
      前4條之規定，而經當事人於審判程序同意做為證據，法
      院審酌該言詞陳述作成時之情況，認為適當者，亦得為證
      據。當事人、代理人或辯護人於法院調查證據時，知有刑
      事訴訟法第159條第1項不得為證據之情形，而未於言詞辯
      論終結前聲明異議者，視為有前項之同意，刑事訴訟法第
      159條第1項、第159條之5分別定有明文。查，告訴人甲○
      ○於警詢中之證詞固屬傳聞證據，惟檢察官與被告及其選
      任辯護人均未於本院言詞辯論終結前聲明異議，本院審酌
      該等言詞陳述作成之情況，並無非出於任意性或不正取供
      ，或違法或不當情事，且客觀上亦無不可信之情況，堪認
      為適當，依刑事訴訟法第159條之5第2項規定，得作為證
      據。另證人李晟鼎、乙○○、楊中明之警詢筆錄，業據檢
      察官、辯護人分別否認其證據能力，自不得採為論罪科刑
      之依據。
（二）本院認定事實所引用之下列卷證資料（包含文書證據、物
      證等證據），被告及其辯護人、檢察官於本院準備程序及
      審判期日中對本院提示之該卷證，就證據能力均未表示爭
      執，迄至言詞辯論終結前亦未再聲明異議，又卷內之文書
      證據，亦無刑事訴訟法第159條之4之顯有不可信之情況與
      不得作為證據之情形，本院審酌上開證據資料製作時之情
      況，尚無違法不當及證明力明顯過低之瑕疵，亦認為以之
      作為證據應屬適當，是依刑事訴訟法第159條至第159  條
      之5規定，所引用之卷證所有證據（包含文書證據、物證
      等證據），如下揭所示均有證據能力，合先敘明。
二、實體方面
（一）上開犯罪事實，業經被告於本院審理中坦承不諱（見本院
      卷第16頁背面），核與告訴人甲○○於警詢中之指訴情節
      相符合（見偵查卷第19頁），並有臺北市立聯合醫院仁愛
      院區診斷證明書、告訴人之臺北市立聯合醫院仁愛院區就
      診病歷資料、道路交通事故現場圖、道路交通事故調查報
      告表（一）（二）各1份、現場照片2張、被告所駕駛車輛
      之照片1張、臺北市車輛行車事故鑑定委員會鑑定意見書
      、系爭路口監視錄影光碟片1片、本院99年4月30日勘驗筆
      錄、臺北市交通管制工程處99年6月28日北市交控字第099
      32232300號函等在卷可稽，足徵被告前開自白，與事實相
      符合，值堪信實。本件事證明確，被告過失傷害犯行洵堪
      認定，應依法論科。
（二）核被告所為係犯刑法第284條第1項前段之過失傷害罪。又
      本件被告於偵查犯罪機關未察覺其犯行前，於警方於現場
      處理時，承認為肇事人自首犯罪接受裁判，此有臺北市○
      ○○○○道路交通事故肇事人自首情形紀錄表1紙在卷可
      稽，而公訴人固認被告警詢中未自白犯行，似未符刑法第
      62條之願意接受裁判之規定，惟刑法第62條之立法本旨，
      係為獎勵犯罪者悔過投誠，另一方亦為免搜查逮捕株連疑
      似累及無辜，是以，被告當場對到場處理員警表示其為肇
      事人即為已足，蓋自首本不等同於自白之概念，是以，被
      告仍得依刑法第62條前段規定減輕其刑。爰審酌被告行向
      之號誌燈固業已變更為綠燈，然告訴人甲○○仍行走在其
      車輛前方，甚為顯明，被告卻未謹慎行車，致告訴人倒地
      受傷，被告仍應負過失責任，惟念其犯後坦承犯行，知所
      悔悟，且告訴人未遵守號誌燈指示進入路口，為肇事之主
      因，此有臺北市車輛行車事故鑑定委員會鑑定意見書、本
      院99年4月30日勘驗筆錄等在卷可憑，亦與有過失，暨本
      案所生抽象危險、告訴人客觀上所受傷害等一切情狀，量
      處如主文所示之刑，並諭知易科罰金之折算標準。
據上論斷，應依刑事訴訟法刑事訴訟法第299條第1項前段，刑法
第284條第1項前段、第41條第1項前段、第62條前段，刑法施行
法第1條之1，判決如主文。
本案經檢察官李彥霖到庭執行職務。
中    華    民    國    99    年    8     月    6     日
                  刑事第十七庭  法  官  楊雅清
上正本證明與原本無異。
如不服本判決應於收受送達後10日內向本院提出上訴書狀，並應
敘述具體理由；其未敘述上訴理由者，應於上訴期間屆滿後20日
內向本院補提理由書（均須按他造當事人之人數附繕本）「切勿
逕送上級法院」。告訴人或被害人如對於本判決不服者，應具備
理由請求檢察官上訴，其上訴期間之計算係以檢察官收受判決正
本之日期為準。
                                書記官  吳俊龍
中    華    民    國    99    年    8     月    6     日
附錄本案論罪科刑法條全文：
中華民國刑法第284條
（過失傷害罪）
因過失傷害人者，處 6 月以下有期徒刑、拘役或 5 百元以下罰
金，致重傷者，處 1 年以下有期徒刑、拘役或 5 百元以下罰金
。
從事業務之人，因業務上之過失傷害人者，處 1 年以下有期徒
刑、拘役或 1 千元以下罰金，致重傷者，處 3 年以下有期徒刑
、拘役或 2 千元以下罰金。

司法院資訊處製作；財團法人民間司法改革基金會備份。
